【裁判字號】    95,交訴,252
【裁判日期】    951214
【裁判案由】    公共危險等
【裁判全文】
臺灣高雄地方法院刑事判決             95年度交訴字第252號
公  訴  人  臺灣高雄地方法院檢察署檢察官
被      告  乙○○○
上列被告因公共危險案件，經檢察官提起公訴（95年度偵字第23
656 號），嗣因被告就被訴事實為有罪之陳述，經本院告知簡式
審判程序意旨，並聽取公訴人及被告之意見後，本院合議庭裁定
由受命法官獨任依簡式審判程序審理，判決如下：
    主  文
乙○○○駕駛動力交通工具肇事，致人受傷而逃逸，處有期徒刑
玖月。緩刑貳年。
    事實及理由
一、本件被告乙○○○所犯係死刑、無期徒刑、最輕本刑為3 年
    以上有期徒刑以外之罪，被告於準備程序中就被訴事實為有
    罪之陳述，經法官告知簡式審判程序之旨，並聽取公訴人及
    被告意見後，本院依刑事訴訟法第273 條之1 第1 項、第28
    4 條之1 之規定，裁定由受命法官獨任進行簡式審判程序。
二、本件犯罪事實部分，除犯罪事實第1 行補充「明知其並未取
    得駕駛執照不得騎乘機車」；犯罪事實第7 行補充：「（過
    失傷害部分，業經丁○○撤回告訴，由本院另為不受理判決
    ）」；犯罪事實第8 行補充「詎乙○○○於肇事後，明知駕
    駛人駕車肇事致人受傷，應即採取救護或其他必要之措施，
    並向警察機關報告，不得擅自駛離，竟未下車查看丁○○之
    受傷情形，且未在場處理雙方和解事宜即欲逕自駕車逃離現
    場」；犯罪事實倒數第3 行補充「竟仍加速沿高雄市○○○
    街由南向北方向逃逸」；犯罪事實倒數第1 行補充「（傷害
    部分，業經丙○○撤回告訴，由本院另為不受理判決）」外
    ，餘均引用檢察官起訴書所載（如附件）。
三、上揭事實，業據被告乙○○○於本院審理時坦承不諱，核與
    告訴人丙○○於警詢、偵查中所指訴被告肇事後逃逸情節相
    符，並有道路交通事故現場圖、丙○○、乙○○○之高雄市
    政府警察局道路交通事故談話紀錄表、國軍左營總醫院附設
    民眾診療服務處95年5 月19日、95年5 月30日診斷證明書（
    乙種）、高雄市立民生醫院高市民醫病字第0950005854號函
    暨檢附丙○○、丁○○於95年5 月15日急診病歷紀錄各1 份
    在卷可稽（見警卷第10至12、14、15頁、偵卷第16至22頁）
    。從而本件事證明確，被告駕駛動力交通工具肇事、過失傷
    害人後駕車逃逸之犯行，堪以認定。
四、核被告所為，係犯刑法第185 條之4 駕駛動力交通工具，致
    人受傷而逃逸罪。又被告行為後，如附表所示之易科罰金折
    算標準業經變更，並於95年7 月1 日施行，玆經比較結果，
    裁判時法並未較為有利，從而依刑法第2 條第1 項規定，自
    應適用行為時法，即修正前刑法。爰審酌被告駕車與告訴人
    發生擦撞，但肇事後並未救護告訴人或報警處理，竟駕車加
    速逃離現場，逕而將告訴人拖行在地，置他人生命、身體不
    顧，本應從重量刑，惟念其犯後尚知坦承犯行，態度尚可，
    且就所涉過失傷害及傷害部分均與告訴人丁○○、丙○○達
    成和解，告訴人並向本院具狀撤回告訴，亦表明願意原諒被
    告，不願追究之意，有和解書及刑事撤回告訴狀各1 份附卷
    可憑（見本院卷第8 、28、29頁），惟考量被告前無犯罪前
    科紀錄，素行尚稱良好，有臺灣高等法院被告前案紀錄表在
    卷可稽，及其犯罪之手段、動機、目的等一切情狀，認檢察
    官求處有期徒刑2 年，尚嫌過重，酌情量處如主文所示之刑
    ，以示懲儆。
五、末查，被告前未曾受有期徒刑以上刑之宣告，素行尚稱良好
    ，有臺灣高等法院被告前案紀錄表可稽，被告犯後復能坦認
    犯行，態度尚佳，且於犯罪後已與告訴人達成和解，致力降
    低其犯罪後所造成之損害，顯具悔意，茲念其僅因一時失慮
    ，致罹刑典，其經此偵、審教訓後，應知所警惕，信無再犯
    之虞，復參以告訴人已表示願意原諒被告，不再追究，如前
    所述，再刑罰固屬國家對於犯罪之人，以剝奪法益之手段，
    所加之公法之制裁，惟其積極目的，則在預防犯人之再犯，
    故對於初犯，惡性未深，天良未泯者，若因偶然觸法，即置
    諸刑獄自非刑罰之目的，是本院斟酌再三，認所宣告之刑以
    暫不執行為適當。又刑法第74條有關緩刑之規定，業於94年
    1 月7 日修正公布，並於95年7 月1 日施行，惟犯罪在新法
    施行前，新法施行後，緩刑之宣告，應適用新法第74條之規
    定，有最高法院95年度第8 次刑庭會議決議可資參照，是
    本件有關緩刑之宣告，自應直接適用修正後之刑法第74條第
    1 項第1 款之規定，宣告緩刑2 年，以啟自新。本院審酌被
    告所犯情節、告訴人所受傷勢、業與告訴人和解並給付賠償
    金等情，認並無對被告所宣告之緩刑附加條件之必要，併此
    敘明。
據上論斷，應依刑事訴訟法第273 條之1 第1 項、第284 條之1
、第299 條第1 項前段、第310 條之2 、第454 條第2 項，刑法
第2 條第1 項前段、第185 條之4 、第74條第1 項第1 款，判決
如主文。
本案經檢察官甲○○到庭執行職務。
中    華    民    國    95    年    12    月    14    日
                  交通法庭    法  官  錢衍蓁
以上正本證明與原本無異。
如不服本判決，應於收受送達後10日內向本院提出上訴書狀。
中    華    民    國    95    年    12    月    14    日
                              書記官  周美
┌───────────────────────────────────────────────┐
│附表：                                                                                        │
├──────┬─────────────┬─────────────┬───────┬────┤
│相關變更條文│行為時法（下稱舊法）之內容│裁判時法（下稱新法）之內容│比  較  理  由│備    註│
├──────┼─────────────┼─────────────┼───────┼────┤
│【易科罰金折│犯最重本刑為5 年以下有期徒│犯最重本刑為5 年以下有期徒│易科罰金折算標│舊法有利│
│算標準變更】│刑以下之刑之罪，而受6 個月│刑以下之刑之罪，而受6 個月│準由銀元300 元│        │
│修正前刑法第│以下有期徒刑或拘役之宣告…│以下有期徒刑或拘役之宣告者│即新臺幣900 元│        │
│41條第1 項前│得以（銀元，下同）1 元以上│，得以新臺幣1000元、2000元│，提高為以新臺│        │
│段、廢止前罰│3 元以下折算1 日，易科罰金│或3000元折算1 日，易科罰金│幣1000元、2000│        │
│金罰鍰提高標│。依刑法第41條易科罰金…就│。                        │元或3000元折算│        │
│準條例第2 條│其原定數額提高為100 倍折算│                          │1日           │        │
│→現行刑法第│1 日；法律所定罰金數額未依│                          │              │        │
│41條第1 項前│本條例提高倍數，或其處罰法│                          │              │        │
│段          │條無罰金刑之規定者，亦同。│                          │              │        │
├───┬──┼─────────────┴─────────────┴───────┼────┤
│整體比│舊法│易科罰金折算標準為銀元300元即新臺幣900元折算1日                       │舊法較有│
│      ├──┼───────────────────────────────────┤利      │
│較結果│新法│易科罰金折算標準為以新臺幣1000元、2000元或3000元折算1日               │        │
└───┴──┴───────────────────────────────────┴────┘
附錄本判決論罪科刑之法條：
刑法第185條之4：
駕駛動力交通工具肇事，致人死傷而逃逸者，處6月以上5年以下
有期徒刑。


司法院資訊處製作；財團法人民間司法改革基金會備份。
